---
title: "LDFS_200709"
author: "JeongMin Park"
date: '2020-7-9 '
output: 
  html_document:
    df_print: paged
---


## 데이터 불러오기
```{r, message=FALSE, warning=FALSE}
setwd('C:/Users/jeong/Desktop/ldfs')
library(readr)
library(tidyverse)
library(lubridate)
data <- read_csv('매출 데이터_매출변환후.csv')
weekday <- read_csv('날짜 데이터.csv')
weekday$기준일자 <- as.Date(as.character(weekday$기준일자), '%Y%m%d')

head(data)
summary(data)
dim(data)
```


## 데이터 전처리
```{r, message=FALSE, warning=FALSE}
data$기준일자 <- as.Date(as.character(data$기준일자), '%Y%m%d')
data <- data %>% separate(기준일시, into=c('date', 'P', 'time'), sep=' ') %>% 
  mutate(hour=ifelse(P=='오후', hour(strptime(time, '%I:%M:%S'))+12, 
                     hour(strptime(time, '%I:%M:%S'))))
data$국가코드 <- as.factor(data$국가코드)
data$VIP등급 <- as.factor(data$VIP등급)
data$성별 <- as.factor(data$성별)
data$연령대 <- as.factor(data$연령대)
data$카테고리코드 <- as.factor(data$카테고리코드)
data$브랜드코드 <- as.factor(data$브랜드코드)
data$럭셔리브랜드여부 <- as.factor(data$럭셔리브랜드여부)
data$아이템코드 <- as.factor(data$아이템코드)
data$클래스코드 <- as.factor(data$클래스코드)
data$외산토산구분 <- as.factor(data$외산토산구분)
data$매장위치 <- as.factor(data$매장위치)
data$정상여부 <- as.factor(data$정상여부)
data$매출속성 <- as.factor(data$매출속성)

weekday$요일명 <- as.factor(weekday$요일명)
weekday$주중주말1 <- as.factor(weekday$주중주말1)
```


## 데이터 합치기
```{r, message=FALSE, warning=FALSE}
data <- data %>% left_join(weekday)

summary(data)
head(data)
```


## EDA
```{r, message=FALSE, warning=FALSE}
library(ggplot2)
```


### Numeric Variables

#### 기준일자
```{r, message=FALSE, warning=FALSE, fig.align='center'}
ggplot(data, aes(`기준일자`)) +
  geom_bar() + theme_bw()
```

- 12월 중순에 구매건수가 가장 많음

```{r, message=FALSE, warning=FALSE, fig.align='center'}
week_effect <- data %>% group_by(요일코드, 요일명) %>% count()
week_effect
ggplot(week_effect, aes(요일코드, n)) +
  geom_bar(stat = 'identity') + theme_bw() +
  scale_x_continuous(breaks = seq(1,7),
                     labels = week_effect$요일명)
```

- 일요일에 구매건수가 가장 많음 (뚜렷한 주말 효과는 없음!)


#### 연령
```{r, message=FALSE, warning=FALSE, fig.align='center'}
ggplot(data, aes(`연령`)) + 
  geom_bar() + theme_bw()
# 연령에 이상값 존재함

summary(data$연령)
data %>% filter(연령==999) %>% group_by(연령, 연령대) %>% count()
# 연령이 미입력인 경우 연령이 999로 입력됨!

temp <- data %>% filter(`연령`!=999)
colors <- c("Median" = "red", "Mean" = "blue")
ggplot(temp, aes(`연령`)) + 
  geom_bar() + theme_bw() + 
  geom_vline(aes(xintercept = median(temp$연령), color='Median'), lwd=1.5) + 
  geom_vline(aes(xintercept = mean(temp$연령), color='Mean'), lwd=1.5) +
  labs(color = "") +
  scale_color_manual(values = colors)
```

- 연령의 분포는 오른쪽으로 꼬리가 긴 right-skewed 형태임을 확인할 수 있다.


#### 매출액
```{r, message=FALSE, warning=FALSE, fig.align='center'}
ggplot(data, aes(`매출액`)) + 
  geom_density() + theme_bw()
summary(data$매출액)
# 매출액이 0근처에 밀집되어 있음

ggplot(data, aes(`매출액`)) + 
  geom_histogram(bins = 40) + theme_bw() + 
  scale_x_log10() +
  labs(title = '매출액 로그 변환')
```

#### 판매단가
```{r, message=FALSE, warning=FALSE, fig.align='center'}
ggplot(data, aes(`판매단가`)) + 
  geom_density() + theme_bw()
summary(data$판매단가)
# 판매단가가 0근처에 밀집되어 있음
ggplot(data, aes(`판매단가`)) + 
  geom_histogram(bins = 40) + theme_bw() + 
  scale_x_log10() +
  labs(title = '판매단가 로그 변환')
```


### Categorical Variables
```{r, message=FALSE, warning=FALSE, fig.align='center'}
my_plot <- function(my_data=data, my_var, my_title=''){
  ggplot(my_data, aes(my_var)) +
    geom_bar(aes(fill=my_var)) + 
    theme_bw() +
    labs(title = my_title, x = NULL, fill = my_title) +
    theme(axis.text.x = element_text(size = 10))
}
```

#### 성별
```{r, message=FALSE, warning=FALSE, fig.align='center'}
my_plot(data, data$성별, '성별에 따른 분포') +
  scale_x_discrete(breaks = 1:2, labels = c('남자', '여자')) +
  theme(legend.position = 'none')
```

#### 연령대
```{r, message=FALSE, warning=FALSE, fig.align='center'}
my_plot(data, data$연령대, '연령대') +
  scale_x_discrete(breaks = c(1:6, 'z'), 
                   labels = c('20대미만', '20대', '30대', '40대', 
                              '50대', '60대이상', '미입력')) +
  theme(legend.position = 'none')

#### 연령대 (미입력 제외)
data1 <- data %>% filter(`연령`!=999)
my_plot(data1 , data1$연령대, '연령대 (미입력 값 제외)') +
  scale_x_discrete(breaks = 1:6, 
                   labels = c('20대미만', '20대', '30대', '40대', 
                              '50대', '60대이상')) +
  theme(legend.position = 'none')
```

- 미입력을 제외한 주연령층은 20-30대


#### 국가코드
```{r, message=FALSE, warning=FALSE, fig.align='center', fig.width=9}
my_plot(data, data$국가코드, '국가코드') + 
  guides(fill=guide_legend(ncol=2))

#### 국가코드에서 중국 제외
data1 <- data %>% filter(`국가코드`!='CHN')
my_plot(data1, data1$국가코드, '국가코드') + 
  guides(fill=guide_legend(ncol=2))
```

- 중국이 압도적으로 많음!


#### VIP등급
```{r, message=FALSE, warning=FALSE, fig.align='center'}
data$VIP등급 <- factor(data$VIP등급,
                   levels = c('V', 'L', 'P', 'G', 'S', 'z'))
my_plot(data, data$VIP등급, 'VIP등급') +
  scale_x_discrete(labels = c('VVIP', 'LVIP', 'PREMIUM', 'GOLD', 
                              'SILVER', '미회원')) +
  theme(legend.position = 'none')
```


#### 카테고리코드/카테고리명 (9개 구분)
```{r, message=FALSE, warning=FALSE, fig.align='center'}
data1 <- data %>% group_by(카테고리코드, 카테고리명) %>% count()
data1
my_plot(data, data$카테고리코드, '카테고리코드') +
  scale_x_discrete(labels = data1$카테고리명) +
  theme(legend.position = 'none',
        axis.text.x = element_text(angle = 15, hjust = 1, vjust = 1))
```

- 화장품과 향수가 압도적으로 많음


#### 아이템코드/아이템명 (25개 구분)
```{r, message=FALSE, warning=FALSE, fig.align='center', fig.width=9}
data1 <- data %>% group_by(아이템코드, 아이템명) %>% count()
data1
my_plot(data, data$아이템코드, '아이템코드') +
  scale_x_discrete(labels = data1$아이템명) +
  theme(legend.position = 'none', 
        axis.text.x = element_text(angle = 30, hjust = 1, vjust = 1))

data1 <- data %>% filter(`아이템코드`!=6) %>% 
  group_by(아이템코드, 아이템명) %>% count()
data1
ggplot(data1, aes(reorder(아이템명, -n), n, fill = reorder(아이템명, -n))) + 
  geom_bar(stat = 'identity') +
  theme_bw() +
  labs(x = NULL, y = 'count', title = '아이템코드(화장품제외)') +
  theme(legend.position = 'none', 
        axis.text.x = element_text(angle = 30, hjust = 1, vjust = 1))
```

- 6번(화장품) 아이템코드가 압도적으로 높음!


#### 클래스코드/클래스명 (55개 구분)
```{r, message=FALSE, warning=FALSE, fig.align='center'}
data1 <- data %>% group_by(클래스코드, 클래스명) %>% count()
data1
```

#### 클래스코드가 너무 많으므로 가장 판매량이 높은 15개 항목만 추출
```{r, message=FALSE, warning=FALSE, fig.align='center'}
data1 <- data %>% group_by(클래스코드, 클래스명) %>% count() %>% 
  arrange(desc(n)) %>% ungroup() %>% top_n(10)

ggplot(data1, aes(reorder(클래스명, -n), n, fill = reorder(클래스명, -n))) + 
  geom_bar(stat = 'identity') +
  theme_bw() +
  labs(x = NULL, y = 'count', title = '구매건수가 많은 15개의 클래스명') +
  theme(legend.position = 'none', 
        axis.text.x = element_text(angle = 15, hjust = 0.5, vjust = 1))
```


#### 외산토산구분
```{r, message=FALSE, warning=FALSE, fig.align='center'}
my_plot(data, data$외산토산구분, '외산토산구분')
```


#### 매장위치
```{r, message=FALSE, warning=FALSE, fig.align='center'}
data$매장위치 <- factor(data$매장위치,
                        levels = c( '스타에비뉴 코너', '9층', '10층', '11층',
                                    '12층','LVIP라운지샵'))
my_plot(data, data$매장위치, '매장위치')
```

- 12층에서 대부분의 매출 발생


#### 정상여부
```{r, message=FALSE, warning=FALSE, fig.align='center'}
data %>% group_by(정상여부) %>% count()
my_plot(data, data$정상여부, '정상여부')
```

- 대부분 정상매출


#### 매출속성
```{r, message=FALSE, warning=FALSE, fig.align='center'}
my_plot(data, data$매출속성, '매출속성')
```

- 상업성고객(MG/SG)가 대부분




### 각 층별 쇼핑 패턴의 차이
```{r, message=FALSE, warning=FALSE}
my_plot2 <- function(my_data=data, my_var, my_title=''){
  ggplot(my_data, aes(my_var, group=매장위치)) +
    geom_bar(aes(y=..prop.., fill=factor(..x..))) + 
    theme_bw() +
    facet_grid(~매장위치) +
    labs(title = my_title, x = NULL) +
    theme(axis.text.x = element_blank(),
          axis.ticks.x = element_blank()) + 
    facet_wrap(~매장위치, nrow = 2)
}
```


```{r, message=FALSE, warning=FALSE, fig.align='center', fig.width=9}
data1 <- data %>% group_by(카테고리코드, 카테고리명) %>% count()
my_plot2(data, data$카테고리코드, '층별 카테고리코드의 분포') + 
  scale_fill_discrete(name = '카테고리명',
                      labels = data1$카테고리명)

my_plot2(data, data$성별, '층별 성별의 분포') + 
  scale_fill_discrete(name = '성별',
                      labels = c('남자', '여자'))

my_plot2(data, data$연령대, '층별 연령대의 분포') + 
  scale_fill_discrete(name = '연령대',
                      labels = c('20대미만', '20대', '30대', '40대', 
                                 '50대', '60대이상', '미입력'))

my_plot2(data, data$매출속성, '층별 매출속성의 분포') + 
  scale_fill_discrete(name = '매출속성',
                      labels = levels(data$매출속성))

my_plot2(data, data$VIP등급, '층별 VIP등급의 분포') + 
  scale_fill_discrete(name = 'VIP등급',
                      labels = c('VVIP', 'LVIP', 'PREMIUM', 'GOLD', 
                                 'SILVER', '미회원'))

my_plot2(data, data$국가코드, '층별 국가코드의 분포') +
  guides(fill=guide_legend(nrow = 2)) + 
  scale_fill_discrete(name = '국가코드',
                      labels = levels(data$국가코드)) +
  theme(legend.position = 'bottom')

data1 <- data %>% filter(`국가코드`!='CHN')
my_plot2(data1, data1$국가코드, '층별 국가코드의 분포 (CHN 제외)') +
  guides(fill=guide_legend(nrow = 2)) + 
  scale_fill_discrete(name = '국가코드',
                      breaks = 1:16,
                      labels = levels(data1$국가코드)[2:17]) +
  theme(legend.position = 'bottom')

my_plot2(data, data$럭셔리브랜드여부, '층별 럭셔리브랜드여부의 분포') + 
  scale_fill_discrete(name = '럭셔리브랜드여부',
                      labels = c('No', 'Yes'))

my_plot2(data, data$외산토산구분, '층별 외산토산구분의 분포') + 
  scale_fill_discrete(name = '외산토산구분',
                      labels = c('외산', '토산'))

ggplot(data, aes(매출액, group=매장위치)) +
  geom_density() + 
  scale_x_log10() +
  theme_bw() +
  facet_grid(~매장위치) +
  labs(title = '층별 매출액 분포', x = NULL) +
  theme(axis.text.x = element_text(size = 10)) +
  facet_wrap(~매장위치, nrow = 2)

ggplot(data, aes(판매단가, group=매장위치)) +
  geom_density() + 
  scale_x_log10() +
  theme_bw() +
  facet_grid(~매장위치) +
  labs(title = '층별 판매단가 분포', x = NULL) +
  theme(axis.text.x = element_text(size = 10)) +
  facet_wrap(~매장위치, nrow = 2)
```




### 카테고리별 매출액과 판매단가의 차이
```{r, message=FALSE, warning=FALSE, fig.align='center', fig.width=9}
data1 <- data %>% group_by(카테고리명) %>% 
  summarise(`총 매출액`=round(sum(매출액, na.rm=T),2),
            `평균 매출액`=round(mean(매출액, na.rm=T),5),
            `총 판매단가`=round(sum(판매단가, na.rm=T),2),
            `평균 판매단가`=round(mean(판매단가, na.rm=T),5))
as.data.frame(data1)
data2 <- data1 %>% select(-3, -5) %>% 
  gather(key = 'mygroup', value = 'myvalue', `총 매출액`, `총 판매단가`, -`카테고리명`)
data2

ggplot(data2, aes(카테고리명)) +
  geom_bar(aes(y = myvalue, group = mygroup, fill = mygroup), 
           stat = 'identity', position = position_dodge(width = 0.95)) +
  theme_bw() +
  labs(y = NULL, title = '카테고리별 총 매출액과 총 판매단가 비교') +
  scale_fill_discrete('구분') +
  theme(axis.text.x = element_text(angle = 15, hjust = 0.5, vjust = 1))
```

- `COS and PFM` 항목이 매출액은 높지만 판매단가는 상대적으로 낮음을 알 수 있음
- 수익과 직결되는 판매단가에 주목!!


```{r, message=FALSE, warning=FALSE, fig.align='center', fig.width=9}
ggplot(data1, aes(카테고리명, `평균 판매단가`)) +
  geom_bar(stat = 'identity', aes(fill=카테고리명)) +
  theme_bw() +
  labs(y = NULL, title = '카테고리별 평균 판매단가 비교') +
  theme(legend.position = 'none')
```

- 평균 판매단가를 살펴보면 `JEW and WATCH`가 압도적으로 높음
- 구매건당 발생하는 수익이 높음!


### 매장위치별 카테고리의 구매 건수
```{r, message=FALSE, warning=FALSE, fig.align='center', fig.width=9}
data1 <- data %>% group_by(매장위치, 카테고리명) %>% count() %>% 
  ungroup() %>% group_by(매장위치) %>% mutate(total=sum(n)) %>% mutate(p=n/total)
data1
ggplot(data1, aes(매장위치, y=p, fill=카테고리명)) +
  geom_bar(stat = 'identity',
           position = position_stack(reverse = TRUE)) +
  theme_bw() +
  coord_flip() +
  labs(y=NULL, title = '매장위치별 카테고리의 구매 건수 분포 (비율)')
```


### 매장위치별 카테고리의 매출액
```{r, message=FALSE, warning=FALSE, fig.align='center', fig.width=9}
data1 <- data %>% group_by(매장위치, 카테고리명) %>% 
  summarise(sales=sum(매출액, na.rm=T)) %>% 
  ungroup() %>% group_by(매장위치) %>% mutate(total=sum(sales)) %>% 
  mutate(p=sales/total)
data1
ggplot(data1, aes(매장위치, y=p, fill=카테고리명)) +
  geom_bar(stat = 'identity',
           position = position_stack(reverse = TRUE)) +
  theme_bw() +
  coord_flip() +
  labs(y=NULL, title = '매장위치별 카테고리의 매출액 분포 (비율)')
```


### 매장위치별 카테고리의 판매단가
```{r, message=FALSE, warning=FALSE, fig.align='center', fig.width=9}
data1 <- data %>% group_by(매장위치, 카테고리명) %>% 
  summarise(sales=sum(판매단가, na.rm=T)) %>% 
  ungroup() %>% group_by(매장위치) %>% mutate(total=sum(sales)) %>% 
  mutate(p=sales/total)
data1
ggplot(data1, aes(매장위치, y=p, fill=카테고리명)) +
  geom_bar(stat = 'identity',
           position = position_stack(reverse = TRUE)) +
  theme_bw() +
  coord_flip() +
  labs(y=NULL, title = '매장위치별 카테고리의 판매단가 분포 (비율)')
```



### 주말과 주중 판매되는 카테고리의 차이
```{r, message=FALSE, warning=FALSE, fig.align='center'}
data1 <- data %>% group_by(주중주말1, 카테고리명) %>% count() %>% 
  mutate(일평균=ifelse(주중주말1=='주중', n/5, n/2))
data1$주중주말1 <- factor(data1$주중주말1, levels = c('주중', '주말'))
data1
ggplot(data1, aes(카테고리명, 일평균, fill = 주중주말1)) +
  geom_bar(stat = 'identity', position = position_dodge(width = 0.95)) +
  theme_bw() +
  labs(y='구매건수', title='카테고리별 주중/주말 구매건수의 분포') +
  scale_fill_discrete('구분')
```

- 주말 일평균 구매건수가 좀 더 많기는 하지만 큰 차이는 없음


### 요일별 방문객의 차이 (외국인/내국인)
```{r, message=FALSE, warning=FALSE, fig.align='center'}
data1 <- data %>% mutate(country=ifelse(국가코드=='KOR', '내국인', '외국인'))
data2 <- data1 %>% group_by(요일명, country) %>% count()
data2$요일명 <- factor(data2$요일명, 
                    levels = c('월요일', '화요일', '수요일', '목요일',
                               '금요일', '토요일', '일요일'))
data2
ggplot(data2, aes(요일명, n, fill = country)) +
  geom_bar(stat = 'identity', position = position_dodge(width = 0.95)) +
  theme_bw() +
  scale_fill_discrete('구분') +
  labs(x=NULL, y=NULL, title = '요일별 내국인과 외국인의 분포')
```

- 외국인의 구매가 월등히 높음!


### 주말과 주중 방문객의 차이 (외국인/내국인)
```{r, message=FALSE, warning=FALSE, fig.align='center', fig.width=9}
data1 <- data1 %>% group_by(주중주말1, country, 카테고리명) %>% count() %>% 
  mutate(일평균=ifelse(주중주말1=='주중', n/5, n/2))
data1$주중주말1 <- factor(data1$주중주말1, levels = c('주중', '주말'))
data1
ggplot(data1, aes(카테고리명, 일평균, fill = 주중주말1)) +
  geom_bar(stat = 'identity', position = position_dodge(width = 0.95)) +
  theme_bw() +
  labs(y='구매건수', title='카테고리별 주중/주말 구매건수의 분포') +
  scale_fill_discrete('구분')
```


### 구매건수가 많은 고객의 특징
#### 구매건수가 많은 고객 100명 추출
```{r, message=FALSE, warning=FALSE, fig.align='center'}
data1 <- data %>% group_by(회원ID) %>% count() %>% ungroup() %>% top_n(100)
data2 <- data %>% filter(회원ID %in% data1$회원ID)
data3 <- unique(data2 %>% group_by(회원ID) %>% select(6:11))

#### 성별
my_plot(data3, data3$성별, '구매건수 TOP100_성별에 따른 분포') +
  scale_x_discrete(breaks = 1:2, labels = c('남자', '여자')) +
  theme(legend.position = 'none')

#### 연령대
my_plot(data3, data3$연령대, '구매건수 TOP100_연령대') +
  scale_x_discrete(breaks = c(1:6, 'z'), 
                   labels = c('20대미만', '20대', '30대', '40대', 
                              '50대', '60대이상', '미입력')) +
  theme(legend.position = 'none')

#### 국가코드
my_plot(data3, data3$국가코드, '구매건수 TOP100_국가코드') +
  scale_fill_discrete('국가코드')

#### VIP등급
data3$VIP등급 <- factor(data3$VIP등급,
                     levels = c('V', 'L', 'P', 'G', 'S', 'z'))
my_plot(data3, data3$VIP등급, '구매건수 TOP100_VIP등급') +
  scale_x_discrete(labels = c('VVIP', 'LVIP', 'PREMIUM', 'GOLD', 
                              'SILVER', '미회원')) +
  theme(legend.position = 'none')

#### 카테고리코드/카테고리명 (9개 구분)
data1 <- data2 %>% group_by(카테고리코드, 카테고리명) %>% count()
data1
my_plot(data, data$카테고리코드, '구매건수 TOP100_카테고리코드') +
  scale_x_discrete(labels = data1$카테고리명) +
  theme(legend.position = 'none',
        axis.text.x = element_text(angle = 15, hjust = 1, vjust = 1))
# 화장품과 향수가 압도적으로 많음

#### 외산토산구분
my_plot(data2, data2$외산토산구분, '구매건수 TOP100_외산토산구분') +
  scale_fill_discrete('구분')

####  매장위치
my_plot(data2, data2$매장위치, '구매건수 TOP100_매장위치') +
  scale_fill_discrete('매장위치')
```


### 정상여부
```{r, message=FALSE, warning=FALSE, fig.align='center', fig.width=9}
data1 <- data %>% filter(정상여부==0) %>% group_by(카테고리명) %>% count()
data2 <- data %>% filter(정상여부==1) %>% group_by(카테고리명) %>% count()
data3 <- left_join(data1, data2, by = "카테고리명") %>% 
  mutate(p=n.x/n.y)
data3
ggplot(data3, aes(카테고리명, p, fill=카테고리명)) +
  geom_bar(stat = 'identity') +
  theme_bw() +
  labs(x=NULL, y=NULL, title = '카테고리별 거래 취소 비율') +
  theme(axis.text.x = element_blank())
```


### 시간대별 구매 패턴
```{r, message=FALSE, warning=FALSE, fig.align='center', fig.width=9}
ggplot(data, aes(hour, group=hour)) +
  geom_bar(stat = 'count') +
  theme_bw() +
  labs(x='시간', y=NULL, title='시간대별 구매 건수')
```


```{r, message=FALSE, warning=FALSE, fig.align='center', fig.width=9}
data1 <- data %>% group_by(매장위치, hour) %>% count()
data1
ggplot(data1, aes(hour, n, group=매장위치)) +
  geom_bar(stat = 'identity') + 
  theme_bw() +
  scale_x_continuous(breaks = 9:22, limits = c(9,22)) +
  labs(title = '층별 구매시간별 구매건수의 분포', x = NULL) +
  theme(axis.text.x = element_text(size = 10)) +
  facet_wrap(~매장위치, nrow = 2)
```

- 구매건수는 모든 시간대에 12층에서 상당히 높음


### 시간대별 혼잡도 파악
```{r, message=FALSE, warning=FALSE, fig.align='center', fig.width=9}
data2 <- data %>% group_by(매장위치, hour) %>% 
  summarise(n_dist=n_distinct(회원ID))
data2
ggplot(data2, aes(hour, n_dist, group=매장위치)) +
  geom_bar(stat = 'identity') + 
  theme_bw() +
  scale_x_continuous(breaks = 9:22, limits = c(9,22)) +
  labs(title = '층별 구매시간별 구매 회원의 분포', x = NULL) +
  theme(axis.text.x = element_text(size = 10)) +
  facet_wrap(~매장위치, nrow = 2)
```


### 회원ID당 구매건수
```{r, message=FALSE, warning=FALSE, fig.align='center', fig.width=9}
data3 <- left_join(data1, data2) %>%
  mutate(`평균 구매건수`=n/n_dist)
data3
ggplot(data3, aes(hour, `평균 구매건수`, group=매장위치)) +
  geom_bar(stat = 'identity') + 
  theme_bw() +
  scale_x_continuous(breaks = 9:22, limits = c(9,22)) +
  labs(title = '층별 구매시간별 평균 구매건수의 분포', x = NULL) +
  theme(axis.text.x = element_text(size = 10)) +
  facet_wrap(~매장위치, nrow = 2)


```


